臺灣高等法院臺南分院刑事判決
　　　　　　　　　　　　　　　 94年度上訴字第835號　Ａ
上　訴　人
即　被　告　甲○○
選任辯護人　陳正杰　律師
上列上訴人因毒品危害防制條例案件，不服臺灣嘉義地方法院94
年度訴字第172號中華民國94年7月29日第一審判決（起訴案號：
臺灣嘉義地方法院檢察署94年度偵字第552號），提起上訴，本
院判決如下：
    主  文
原判決撤銷。
甲○○共同連續販賣第一級毒品，處有期徒刑拾貳年。
扣案第一級毒品海洛因參包（合計淨重零點參捌公克）沒收銷燬
之；前開供販賣第一級毒品海洛因所用之外包裝袋貳個沒收。因
販賣第一級毒品所得之新臺幣貳仟元沒收之，如全部或一部不能
沒收時，以其財產抵償之。
    事  實
一、甲○○基於意圖營利販賣第一級毒品海洛因之概括犯意，於
    九十三年十二月底某日，因柯玉仙（綽號「妹阿」；另案審
    理中）接獲由洪淑芬（綽號「小嬿」）以其所使用之電話號
    碼0000000000號行動電話撥打柯玉仙所持用之電話號碼0000
    000000號行動電話，經洪淑芬告知需用海洛因毒品，即與洪
    淑芬約定在嘉義縣民雄鄉福樂村「嘉義縣議員張嘉瓏服務處
    」前進行交易，進而柯玉仙與甲○○基於販賣第一級毒品海
    洛因之犯意聯絡，由柯玉仙與甲○○攜帶海洛因毒品至約定
    處所，由柯玉仙交付予洪淑芬，以每小包新臺幣（下同）一
    千元之價格，販賣第一級毒品海洛因予洪淑芬二小包得手。
    嗣於九十四年一月十三日十四時許，警方據報持原審法院核
    發之搜索票對洪淑芬住處進行搜索，查獲洪淑芬施用第一級
    毒品犯行，洪淑芬乃向員警供出毒品來源，而配合警方查緝
    ，遂於同日十六時零四分許，再以其所使用之電話號碼0000
    000000號行動電話撥打柯玉仙所持用之電話號碼0000000000
    號之行動電話，適由甲○○接聽，洪淑芬乃於電話中對甲○
    ○表示需二包之海洛因毒品，雙方仍約定在先前交易之處所
    進行交易，於同日十六時二十分許，員警見甲○○騎乘機車
    前來上開約定處所即嘉義縣民雄鄉福樂村「嘉義縣議員張嘉
    瓏服務處」前著手於販賣毒品行為之際，經洪淑芬指認無誤
    後，旋即上前查緝，當場於甲○○身上扣得第一級毒品海洛
    因三小包（合計淨重0.38公克），甲○○始未能得逞，警方
    因而查獲上情。
二、案經嘉義縣警察局報請臺灣嘉義地方法院檢察署檢察官偵查
    起訴。
    理  由
一、訊據上訴人即被告甲○○固坦承伊除為警查獲當次外另曾交
    付予證人洪淑芬海洛因毒品一次，以及為警查獲當日亦係受
    柯玉仙之託欲交付一包物品予證人洪淑芬之事實，惟矢口否
    認有何販賣第一級毒品海洛因之犯行，辯稱：伊僅係受柯玉
    仙之託，為證人洪淑芬代為送交物品，且送交之物並不知係
    海洛因。又九十四年一月十三日當天員警係陷害教唆，不能
    認構成販賣毒品罪，且當日對被告之逮捕及搜索是否合法仍
    有疑問云云。
二、經查：
  (一)被告甲○○曾交付予證人洪淑芬海洛因毒品一次之事實，業
    據被告先後二次於原審九十四年六月三十日及同年七月二十
    一日審理時坦承不諱（詳原審卷第七八頁、第一四０頁）。
    而0000000000號行動電話係由證人即另案共犯柯玉仙所持用
    ，且證人洪淑芬曾以該號碼與證人柯玉仙聯絡交付海洛因事
    宜等情，則據證人柯玉仙於原審結證明確（詳原審卷第一二
    二、一二三、一二七頁）。再徵諸證人洪淑芬於九十四年一
    月十四日檢察官偵訊時結證稱：伊以其所使用之電話號碼00
    00000000號行動電話撥打0000000000號行動電話，接聽電話
    者有男有女，均約定在嘉義縣民雄鄉福樂村「嘉義縣議員張
    嘉瓏服務處」前進行交易。九十四年一月初起改由被告甲○
    ○出面與伊交易，係以每小包一千元之價格，向被告甲○○
    購買第一級毒品海洛因（詳偵查卷第十五頁）等語，復於原
    審審理時結證稱：伊係撥打0000000000號行動電話聯絡購買
    海洛因毒品事宜，而大部分海洛因毒品係向證人柯玉仙所購
    買，亦曾向被告甲○○購買海洛因毒品，大概從十二月底（
    九十三年）、一月我被抓那一天共二次，每次二小包，每包
    一千元（詳原審卷第六八、六九頁）等詞。是被告甲○○所
    稱伊曾交付海洛因毒品予證人洪淑芬一次之供詞，與證人洪
    淑芬上開證述情節對照以觀，堪認被告甲○○確於九十三年
    十二月底某日曾出面交付海洛因予證人洪淑芬一次二包，並
    收取每小包一千元代價之事實。另觀諸證人洪淑芬所持用之
  　0000000000號行動電話與證人柯玉仙所持用之0000000000號
    行動電話於九十四年一月間通聯狀況，自九十四年一月八日
    至同年月十三日間，證人洪淑芬除一月九日未撥打00000000
    00號行動電話與證人柯玉仙聯絡外，每日均有聯繫，此有00
    00000000號行動電話及0000000000號行動電話九十四年一月
    間之雙向通聯紀錄各乙份（詳偵查卷第四０頁至第五二頁）
    在卷可稽；再佐以證人即承辦員警羅明德於原審審理時證稱
    ：先前對證人洪淑芬進行通訊監察時均由女性接聽電話（詳
    原審卷第一三二頁）等語，堪認證人洪淑芬以持用之000000
    0000號行動電話聯絡海洛因交易事宜時，除為警查獲之該次
    外均係由證人柯玉仙所接聽無疑。前後對照以觀，證人洪淑
    芬所持用之0000000000號行動電話與證人柯玉仙所持用之00
    00000000號行動電話於九十四年一月間通聯狀況，並非全為
    購買毒品，是上開由被告甲○○出面交付海洛因毒品予證人
    洪淑芬之交易，應係證人洪淑芬在原審證稱其於九十三年十
    二月底某日以其所使用之電話號碼0000000000號行動電話撥
    打0000000000號行動電話向柯玉仙告知需用海洛因毒品，由
    柯玉仙與證人洪淑芬進行交易，再囑由被告甲○○載柯玉仙
    前往交付海洛因毒品予洪淑芬，以每小包一千元之價格，販
    賣第一級毒品海洛因予洪淑芬二小包得手一次之事實，即堪
    以認定。從而，被告甲○○與證人柯玉仙就該次販賣海洛因
    毒品予證人洪淑芬之犯行，具有犯意聯絡及行為分擔，至為
    灼然。
  (二)九十四年一月十三日十四時許，警方據報持原審法院核發之
    搜索票對證人洪淑芬住處進行搜索，查獲證人洪淑芬施用第
    一級毒品犯行，證人洪淑芬乃向員警供出毒品來源，而配合
    警方查緝，遂於同日十六時零四分許再以其所使用之電話號
    碼0000000000號行動電話撥打電話號碼0000000000號之行動
    電話，適由被告甲○○接聽，證人洪淑芬於電話中對被告甲
    ○○表示需二包之海洛因毒品，雙方仍約定在嘉義縣民雄鄉
    福樂村「嘉義縣議員張嘉瓏服務處」前進行交易，而於同日
    十六時二十分許，員警見被告甲○○騎乘機車前來該約定交
    易處所著手販賣行為，經證人洪淑芬指認無誤，旋即上前查
    緝，當場於被告甲○○身上扣得第一級毒品海洛因三小包（
    合計淨重0.38公克）之事實，亦據證人洪淑芬於偵查中及原
    審結證明確，核與證人即查獲員警羅明德於原審結證情形相
    符，復有上開0000000000號行動電話及0000000000號行動電
    話雙向通聯紀錄各乙份、扣押書及扣押物品清單各乙份在卷
    可憑。又證人洪淑芬於九十四年一月十三日十六時零四分許
    以其所使用之電話號碼0000000000號行動電話撥打電話號碼
    0000000000號之行動電話，由被告甲○○接聽後，二人在電
    話中關於交易地點、數量之對話，則有通訊監察譯文乙份（
    詳偵查影印卷第三七頁）附卷可稽，並據原審於九十四年六
    月三十日審理時當庭勘驗該次通訊監察錄音帶無訛。而被告
    攜往現場，經員警在被告身上所扣得之疑似海洛因毒品三小
    包，經送驗之結果，其成分確含第一級毒品海洛因（淨重0.
    38公克，包裝重0.61公克）等情，有法務部調查局九十四年
    三月十七日調科壹字第180001937號鑑定通知書乙份（詳偵
    查影印卷第六八頁）在卷可查，益見證人洪淑芬上開結證情
    詞，並非子虛，確與事實相符。是被告所辯係受柯玉仙之託
    交付一包物品，且不知該物品為毒品一節，要係卸責之詞，
    不足採信。又查被告所辯受柯玉仙之託交付一包，而洪淑芬
    購買二包，被告經查獲三包等情以觀，顯非受柯玉仙之託交
    付，而是參與販賣，方能持有較買受數量多之毒品，故被告
    曾於上開時、地與柯玉仙共同及著手販賣第一級毒品海洛因
    予證人洪淑芬之事實，即堪以認定。又此部分行為，因尚未
    完成交易即為警查獲，自屬未遂犯，亦堪認定。
  (三)按海洛因為政府嚴予查緝之違禁物，販賣者刑責甚重，苟無
    利可圖，衡情應無甘冒被查緝之危險而平價無端代他人轉交
    ，故堪認被告販入海洛因之價格必較販出之價格為低而有從
    中牟取差額利潤之意圖甚明。次按被告與證人供述販賣、購
    買之毒品次數及數量或有出入，此或係因時間已久記憶模糊
    ，或係故為避重就輕供述所致。查證人洪淑芬於警詢時及於
    九十四年一月十四日檢察官偵訊時均證稱伊於九十四年一月
    初起向被告甲○○購買海洛因毒品四至五次等語，而於原審
    證稱伊向被告僅購買二次海洛因毒品，一次在十二月底，一
    次在一月伊為警查獲當日（詳原審卷第六九頁）云云，經公
    訴人請求原審合議庭提示其九十四年一月十四日偵訊筆錄後
    ，詰問證人洪淑芬為何供述前後不一，而證人洪淑芬則答稱
    ：「我有點記不清楚了，我是跟警察說到比較後面才是被告
    跟我交易的，交易幾次我忘記了。（檢察官問：那是之前的
    供述比較正確還是今日所講的比較正確？）之前比較正確」
    （詳原審卷第七十、七一頁）。復經再以此情質諸證人洪淑
    芬：「（審判長問：你剛剛跟檢察官說你記得你在警察局是
    在後段的時間，跟甲○○買毒品，你又跟檢察官說你在警局
    的記憶應該比較正確，那以你後來稱每天購買的情況來看，
    十二月跟甲○○買一次，一月跟甲○○買一次，顯然跟你說
    後段跟甲○○購買的毒品不相符，在你記得跟警察局說什麼
    ，為何在檢察官問你的時候，你卻說十二月買一次，一月買
    一次？）因為剛剛檢察官問我有給我看筆錄。看到的時候，
    才想起來。（審判長問：可是剛剛檢察官給你看的是偵查中
    的筆錄，我們提示的也是偵訊筆錄，並不是警察局的筆錄，
    可見你很明確的知道，你在警察局說什麼？）這個案件已過
    半年多，哪一個人可以很清楚記得每句話」（詳原審卷第七
    七頁）。由於證人洪淑芬前後供詞不一，本院詳審其供詞中
    有與柯玉仙買及被告購買之情形，而證人洪淑芬於原審供稱
    ：「（你施用第一級毒品海洛因的起迄時間？）去年十月一
    直到今年一月。」「（你施用毒品的來源為何？）大部分向
    柯玉仙買的，偶而是被告拿來給我。」「（可否詳細說明你
    從十月到今年一月初跟柯玉仙與被告所購買的情形？）大概
    從十二月底、一月我被抓那一天，總共二次，被告只給我這
    二次，其餘都是向柯玉仙購買的。」（詳原審卷第六八、六
    九頁）衡酌上開情形，認為證人洪淑芬於原審交互結問下之
    證詞，遠較其於偵查中之證述情節較堪採信。
  (四)至於證人洪淑芬於偵查中關於其與被告甲○○曾為海洛因毒
    品交易四至五次之證詞，對照被告僅供承其曾交付予證人洪
    淑芬毒品乙次之供詞，及上開其他調查證據證據之結果，依
    既有證據仍僅足以證明除為警查獲當次外被告曾販賣海洛因
    毒品予證人洪淑芬一次，而其販賣毒品海洛因犯行所得金額
    為二千元。至於其他「三至四次」則乏其他積極證據足資證
    明被告確有販賣海洛因毒品予證人洪淑芬之犯行（不另為無
    罪諭知部分詳如後述）。其次，證人洪淑芬於偵查中證稱伊
    自九十三年十月起即撥打0000000000號行動電話聯絡購買毒
    品事宜，均係由女子與其交易，九十四年一月起始改由甲○
    ○與其交易（詳偵查卷第十五頁）等情；參以證人洪淑芬復
    於原審結證稱：伊大部分毒品均向證人柯玉仙所購買（詳原
    審卷第六八頁）等語，是除上開業已認定由證人柯玉仙接聽
    證人洪淑芬來電，再囑由被告甲○○出面交付毒品之該次交
    易外，其餘證人柯玉仙與證人洪淑芬之毒品交易情形，是否
    均為被告甲○○所知悉，而與證人柯玉仙有犯意聯絡或行為
    分擔之情，則無其他積極證據足資佐憑，是此部分事實尚無
    由證明，均附此敘明。
  (五)綜觀前情，被告所辯俱不足採，本件事證明確，被告上開犯
    行堪以認定，應依法論科。
三、被告固於原審辯稱伊僅係為證人洪淑芬代為購買海洛因，並
    未賺取差價一節，然觀諸被告自九十四年一月十三日為警查
    獲後，於當日警詢時、檢察官於九十四年一月十四日（詳偵
    查卷第十三頁）及同年月十九日偵訊時（詳偵查卷第二五頁
    ）、原審同年月十四日訊問時（詳原審法院九十四年度聲羈
    字第八號刑事卷第五頁）及同年四月六日訊問時（詳原審卷
    第十一頁、第十二頁），均矢口否認販賣海洛因犯行，甚至
    辯稱伊並不認識證人洪淑芬或綽號「小嬿」之女子云云。嗣
    經原審法院進行調查證據程序後，自知上開辯詞顯與事實不
    符，始於九十四年七月二十一日審理時翻異前詞，改稱伊係
    幫證人洪淑芬拿毒品，並非販賣云云（詳原審卷第一四０頁
    ）。再參以被告於原審九十四年四月六日訊問時矢口否認於
    九十四年一月十三日十六時零四分許，曾接聽到證人洪淑芬
    以其所使用之電話號碼0000000000號行動電話撥打電話號碼
    0000000000號行動電話之該通電話，亦經原審於九十四年六
    月三十日審理時，當庭勘驗上開電話之通訊監察錄音帶後，
    始改口辯稱：伊有說這些話，但是情形不一樣（詳原審卷第
    七九頁）云云。足見被告對於本件事實自始即亟欲飾詞狡卸
    ，至證據調查完成，事實已臻明確，發覺無法自圓其說，始
    一再翻異前詞，而為不同供述。是被告辯詞之憑信性顯有不
    足，已難採憑。況近年來政府為杜絕毒品之氾濫，對於毒品
    查緝，無不嚴加執行，而被告與證人洪淑芬並非具有深厚交
    情之朋友，亦無其他親誼關係，設若無利可圖，衡情一般人
    當無甘冒被查獲移送法辦之風險，而願為素無深交之人代購
    毒品以供其施用之理。是被告上開辯詞，悖於常情，委不足
    採。而證人洪淑芬證稱每次均以每包一千元之價格向被告購
    買海洛因等詞，業如前述，是被告係基於營利意圖而為販賣
    第一級毒品海洛因之犯行，灼然甚明。
四、原審辯護人固為被告辯稱：九十四年一月十三日當天員警係
    陷害教唆，不能認構成販賣毒品罪，且當日對被告之逮捕及
    搜索是否合法仍有疑問云云。惟按所謂「陷害教唆」，係指
    行為人原不具犯罪之故意，純因司法警察之設計教唆，始萌
    生犯意，進而實施犯罪構成要件之行為者而言，最高法院九
    十二年度臺上字第四五五八號、九十三年度臺上字第四四二
    六號判決闡釋甚明。查本件被告自九十四年一月初某日至同
    年月十三日間某日即曾販賣海洛因毒品予證人洪淑芬乙次等
    情，業如前述，被告原既有該次販賣海洛因之犯行在先，是
    已難謂被告於為警查獲當日本無販賣毒品之故意；況觀諸被
    告為警查獲當日，其與證人洪淑芬於電話中之對話內容：「
    ‧‧‧洪：妹阿沒在嗎？毛：她拿兩件棉被去給他女兒。洪
    ：拿棉被去給她女兒。毛：小嬿阿！洪：對阿！她什麼時候
    會回來。毛：我馬上到，你要多少。洪：阿！毛：不然我過
    去。洪：你要過來。毛：對。洪：好。毛：妳在那裡嗎？洪
    ：對。毛：好。洪：我要拿二個。毛：好。」等情，此有上
    開通訊監察譯文乙份附卷可稽，對話中證人洪淑芬原僅詢問
    被告「妹阿」何時回來，反倒係被告主動詢問證人洪淑芬「
    要多少」，故由上開對話以觀，被告原即有販賣毒品之故意
    至為明確，顯然並非因司法警察之設計教唆，始萌生犯意，
    是上開辯詞，顯與事實相違，並不足採，難為被告有利之認
    定。次按現行犯，不問何人得逕行逮捕之；而犯罪在實施中
    或實施後即時發覺者，為現行犯。又檢察官、檢察事務官、
    司法警察官或司法警察逮捕被告、犯罪嫌疑人或執行拘提、
    羈押時，雖無搜索票，得逕行搜索其身體、隨身攜帶之物件
    、所使用之交通工具及其立即可觸及之處所，刑事訴訟法第
    八十八條第一項、第二項及同法第一百三十條分別定有明文
    。本件被告於九十四年一月十三日十六時二十分許，前往嘉
    義縣民雄鄉福樂村「嘉義縣議員張嘉瓏服務處」，係經與證
    人洪淑芬電話聯絡後始前往該處進行海洛因毒品交易，業如
    前述，是被告業已著手於販賣毒品之犯行，且其犯罪正在實
    施中，其屬違反毒品危害防制條例第四條第一項之現行犯並
    無疑義，揆諸上開規定，員警自得加以逮捕，並對被告為附
    帶搜索，故員警對本件被告所為之逮捕及搜索程序於法有據
    ，並無瑕疵可指，其所得之證據，自得作為裁判之基礎。被
    告上開辯詞，顯無依據，洵不足採。
五、按海洛因係毒品危害防制條例第二條第一項第一款所定之第
    一級毒品。核被告甲○○所為，係犯毒品危害防制條例第四
    條第一項之販賣第一級毒品既遂罪及同條第一項、第六項之
    販賣第一級毒品未遂罪；其販賣第一級毒品前、後持有第一
    級毒品之低度行為，應分別為販賣第一級毒品之高度行為所
    吸收，不另論罪。被告就上開販賣第一級毒品既遂之該次犯
    行，與柯玉仙有犯意聯絡及行為分擔，均為共同正犯。又被
    告一次販賣第一級毒品既遂、一次販賣第一級毒品未遂犯行
    ，時間緊接，方法雷同，所犯係構成要件相同之罪名，顯係
    基於概括犯意為之，應依刑法第五十六條規定，論以販賣第
    一級毒品既遂罪，併就法定刑罰金部分加重其刑，至其法定
    刑死刑、無期徒刑部分，依法不得加重。被告販賣第一級毒
    品一次既遂，所得二千元，而依此輕微所得，卻應判此至少
    監禁終身之刑，罪刑顯不相當，其犯罪之情狀可以憫恕，依
    刑法第五十九條規定酌量減輕其刑。
六、原審以被告甲○○罪證明確，因予論罪科刑固非無見，惟(一)
    被告第一次購賣第一級毒品海洛因予洪淑芬之時間係於九十
    三年十二月底某日，原判決捨其審理庭交互結問調查之證據
    而就證人於偵查中之供述認定係九十四年一月初至一月十三
    日間某日，卻又認證人洪淑芬於偵查中關於其與被告甲○○
  　曾為海洛因毒品交易四至五次之證詞不能採信，其證據取拾
    標準不一，即有未洽。(二)被告販賣第一級毒品誠屬不該，但
    其販賣毒品所得僅二千元，依法定最低刑度應判處監禁終身
    ，客觀上足以引起一般人同情，即使處以法定最低刑之無期
    徒刑，應嫌「情輕法重」，有悖罪刑相當原則，原判決就此
    疏未對被告利益考量，容有未洽。上訴意旨否認犯罪雖不足
    採，然原判決既有可議，自屬無可維持，應由本院依法將原
    判決撤銷改判，以期適法。爰審酌被告先前並無經判處有期
    徒刑以上前科之素行、國小肄業之智識程度，販賣海洛因毒
    品之數量甚微，僅交易完成一次，所得二千元，以及其無視
    於毒品對於健康之戕害及國家杜絕毒品犯罪之禁令，販賣毒
    品予他人施用，助長毒害擴散，惡性非輕，且在審理過程中
    ，仍一再飾詞矯卸以圖解免其刑責，犯後態度不佳等一切情
    狀，量處如主文第二項所示之刑，以示懲儆。
七、扣案之第一級毒品海洛因三小包（驗後淨重０．三八公克）
    係經查獲之毒品，應依毒品危害防制條例第十八條第一項前
    段規定宣告沒收銷燬之。前開毒品之外包裝袋三個，係被告
    所有，此為被告所自承（詳原審卷第九頁），且上開外包裝
    袋，係防止毒品裸露、逸出及潮濕之功用，並便於攜帶，其
    中二個係供本件販賣海洛因毒品所用之物，應依毒品危害防
    制條例第十九條第一項規定沒收。至所餘之海洛因外包裝袋
    一個，並無積極證據足資證明，係供本件販賣海洛因毒品犯
    罪所用之物，或係供犯罪預備所用之物，爰不為沒收之諭知
    ，附此敘明。又被告本件販賣第一級毒品海洛因所得係二千
    元，詳如前述，為因犯罪所得之財物，應依同條例第十九條
    第一項規定宣告沒收之，如全部或一部不能沒收時，以其財
    產抵償之。
八、公訴意旨另以：
  (一)甲○○另有於九十四年一月上旬間起至同年一月十三日十六
    時二十分許止（除上開本院已論罪科刑之該二次販賣海洛因
　　犯行外），連續使用電話號碼0000000000號行動電話與證人
　  洪淑芬所使用之電話號碼0000000000號行動電話聯繫後，在
    嘉義縣民雄鄉福樂村「嘉義縣議員張嘉瓏服務處」前，以每
    小包一千元之價格，販賣第一級毒品海洛因予洪淑芬多次之
    犯行。因認被告甲○○此部分亦涉有違反毒品危害防制條例
    第四條第一項之連續販賣第一級毒品罪嫌云云。
  (二)按犯罪事實應依證據認定之，無證據不得認定犯罪事實；不
    能證明被告犯罪者，應諭知無罪之判決，刑事訴訟法第一百
    五十四條第二項、第三百零一條第一項分別定有明文。次按
    認定不利於被告之事實，須依積極證據，苟積極證據不足為
    不利於被告事實之認定時，即應為有利於被告之認定，更不
    必有何有利之證據；認定犯罪事實所憑之證據，雖不以直接
    證據為限，間接證據亦包括在內，然而無論直接或間接證據
    ，其為訴訟上之證明，須於通常一般之人均不致有所懷疑，
    而得確信為真實之程度者，始得據為有罪之認定，倘其證明
    尚未達於此一程度，而有合理性懷疑存在時，即不得遽為被
    告犯罪之認定，最高法院三十年上字第八一六號、七十六年
    臺上字第四九八六號判例意旨可資參照。再按犯毒品危害防
    制條例第四條第一項至第三項、第五條第一項至第三項、第
    六條第一項至第三項、第七條第一項至第三項、第八條第一
    項至第三項、第十條或第十一條第一、二項之罪，供出毒品
    來源，因而破獲者，得減輕其刑，同條例第十七條定有明文
    ，則施用毒品之人，如供出毒品來源因而破獲，既得藉以邀
    求寬典減輕其刑，為擔保其所為不利於對向共犯之陳述之真
    實性，尤應有足以令人確信其陳述為真實之補強證據，始得
    據為不利被告之認定，最高法院九十二年度五０二七號判決
    闡釋甚明。
  (三)本件公訴人認被告涉犯上揭部分連續販賣第一級毒品罪嫌，
    無非係以證人洪淑芬之警、偵訊筆錄、通訊監察譯文及錄音
    帶各乙件、0000000000號行動電話及0000000000號行動電話
    九十四年一月八日至同年月十三日間之雙向通聯紀錄各乙份
    、扣案海洛因三包、法務部調查局九十四年三月十七日調科
    壹字第180001937號鑑定通知書乙份及臺灣檢驗科技股份有
    限公司九十四年三月七日KＺ0000 00000000號濫用藥物尿液
    檢驗報告乙份為其論據。
  (四)訊據被告堅決否認有此部分犯行。經查，證人洪淑芬於原審
    審理時就有關與被告甲○○交易次數結證甚明，又證人洪淑
    芬於偵查中關於其與被告甲○○曾為海洛因毒品交易四至五
    次之證詞，顯乏旁證可佐。又揆諸上開說明，證人洪淑芬係
    為警查獲施用毒品之人，其關於不利於本件被告甲○○之上
    開交易次數證詞，尚須有足以令人確信其陳述為真實之補強
    證據，始得據為不利被告之認定。公訴人除證人洪淑芬之證
    詞外，固另以上開通訊監察譯文及錄音帶各乙件、00000000
    00號行動電話及0000000000號行動電話九十四年一月八日至
    同年月十三日間之雙向通聯紀錄各乙份、扣案海洛因三包、
    法務部調查局九十四年三月十七日調科壹字第18 0001937號
    鑑定通知書乙份及臺灣檢驗科技股份有限公司九十四年三月
    七日KＺ000000000000號濫用藥物尿液檢驗報告乙份為證，然
    觀諸證人羅明德於審理中證稱其餘通訊監察譯文均為女性接
    聽電話等情，業如前述。再佐以被告僅供承伊除為警查獲之
    該次外曾交付予證人洪淑芬毒品乙次之供詞，是綜觀上開證
    據亦僅足證明被告除為警查獲該次外另一次販賣海洛因毒品
    之事實；至其他「三至四次」被告是否有販賣海洛因毒品予
    證人洪淑芬之犯行，其公訴人所為之證明仍未達於通常一般
    之人不致有所懷疑，而確信其為真實之程度，即有合理懷疑
    存在，揆諸前開說明，即不得據為不利被告之認定。而公訴
    人就此部分又未提出其他適合於證明被告犯罪事實之積極證
    據，並說明其證據方法與待證事實之關係，說服法院以形成
    被告此部分有罪之心證，而被告又辯稱無此部分犯行等語，
    基於無罪推定之原則，被告此部分犯罪尚屬不能證明。
  (五)公訴人認此部分與前開論罪部分，屬連續犯裁判上一罪之關
    係，爰不另為無罪之諭知，併此敘明。
據上論斷，依刑事訴訟法第三百六十九條第一項前段、第三百六
十四條、第二百九十九條第一項前段，毒品危害防制條例第四條
第一項、第十八條第一項前段、第十九條第一項，刑法第十一條
前段、第二十八條、第五十六條、第五十九條，判決如主文。
本案經檢察官蘇南桓到庭執行職務。
中　　華　　民　　國　　94　　年　　10　　月　　25　　日
                  刑事第二庭    審判長法　官　葉居正
                                      法　官　高明發
                                      法　官　李文福
以上正本證明與原本無異。
如不服本判決，應於收受本判決後十日內向本院提出上訴書狀。
其未敘述上訴理由者並得於提起上訴後十日內向本院補提理由書
狀（均須按他造當事人之人數附繕本）「切勿逕送上級法院」。
　　　　　　　　　　　　　　　　　　　書記官　李良倩
中　　華　　民　　國　　94　　年　　10　　月　　26　　日
附錄論罪科刑法條：
毒品危害防制條例第四條第一項
製造、運輸、販賣第一級毒品者，處死刑或無期徒刑；處無期徒
刑者，得併科新臺幣一千萬元以下罰金。
毒品危害防制條例第十九條第一項
犯第四條至第九條、第十二條、第十三條或第十四條第一項、第
二項之罪者，其供犯罪所用或因犯罪所得之財物，均沒收之，如
全部或一部不能沒收時，追徵其價額或以其財產抵償之。
